臺灣高雄地方法院刑事判決　　　　　 100年度審智易字第17號
公　訴　人　臺灣高雄地方法院檢察署檢察官
被　　　告　王智信
上列被告因違反商標法案件，經檢察官聲請簡易判決處刑（99年
度偵字第32633 號），本院認不宜逕以簡易判決處刑（100 年度
智簡字第32號），改依通常程序審理，判決如下：
    主  文
王智信犯商標法第八十二條之非法販賣侵害商標權之商品罪，處
拘役伍拾玖日併科罰金新臺幣壹萬伍仟元，拘役如易科罰金、罰
金如易服勞役，均以新臺幣壹仟元折算壹日。緩刑貳年，並應向
被害人支付如附表三所示之金額。扣案如附表二所示之仿冒商標
Ｔ恤，均沒收。
    事  實
一、王智信明知如附表一所示之商標，係該附表所示之商標權人
    向我國經濟部中央標準局（該局已改制為經濟部智慧財產局
    ）申請註冊，於專用期限內，就衣服等指定專用商品，取得
    商標專用權之圖樣，且現均仍在商標專用期限內（註冊/ 審
    定號、專用期限及專用商品範圍均如附表一所示），任何人
    未經商標權人之同意或授權，不得於同一商品，使用相同之
    註冊商標。因經濟狀況不佳，竟意圖營利，基於販賣之集合
    犯意，自民國99年7 月1 日，在高雄市○○區○○路「青年
    夜市」內，擺設攤位陳列其以每件新臺幣（下同）130 元之
    價格所購入，未得附表一所示商標權人同意之仿冒商標Ｔ恤
    一批，並以每件250 元之價格，販賣予不特定之人，共計已
    販出約34件，而從中賺取價差牟利。嗣於99年7 月3 日21時
    3 分許，為警在前述「青年夜市」內查獲，並當場扣得如附
    表二所示之仿冒商標Ｔ恤（數量合計為應26件，聲請簡易判
    決處刑書誤載為21件，應予更正）。
二、案經內政部警政署保安警察第二總隊第一大隊第三中隊報請
    臺灣高雄地方法院檢察署檢察官聲請逕以簡易判決處刑。
    理  由
壹、證據能力方面
    本判決所引用之證據資料（詳後引用之各項證據），其中係
    屬傳聞證據部分，縱無刑事訴訟法第159 條之1 至第159 條
    之4 或其他規定之傳聞證據例外情形，因被告王智信、檢察
    官於本院調查證據時，知有第159 條第1 項不得為證據之情
    形，而未於言詞辯論終結前聲明異議，已視為同意作為本案
    證據使用。而本院審酌卷內並無事證顯示各該陳述之作成時
    、地與週遭環境，有何致令陳述內容虛偽、偏頗之狀況後，
    亦認為適當，依刑事訴訟法第159 條之5 第1 項之規定，為
    傳聞法則之例外，應有證據能力，合先敘明。
貳、實體方面
一、訊據被告矢口否認有何非法販賣侵害商標權之商品犯行，辯
    稱：扣案如附表二所示之仿冒商標Ｔ恤是我甫於99年7 月3
    日間以每件百餘元之價錢購入者，才陳列在攤位上未及賣出
    即為警查獲云云（本院審智易字卷第23頁、第24頁反面）。
    經查：
  (一)員警於99年7 月3 日21時3 分許，巡查發現被告設於「青年
    夜市」內之攤位，陳列有侵害附表一商標之仿冒商標Ｔ恤，
    乃依法當場查扣如附表二所示之仿冒商標Ｔ恤一情，為被告
    所不爭執，並有扣押筆錄暨扣押物品目錄表（警卷第17-20
    頁）、扣押及現場物品照片（警卷第21-26 頁）、經濟部智
    慧財產局商標資料檢索服務（警卷第11-12 頁）、鑑定報告
    書暨鑑別委任狀（警卷第9-10、15 -16頁）在卷，及附表二
    所示仿冒商標Ｔ恤扣案可稽，自堪認定。
  (二)被告雖以前述情詞置辯，惟查，被告前於99年7 月3 日警詢
    中原已自白：扣案如附表二所示仿冒商標Ｔ恤共計26件，都
    是我以每件130 元之價格向「小唐」一次批貨後，再以每件
    250 元之價格，對外販售，我是從前天（指99年7 月1 日）
    開始擺攤販售前述Ｔ恤的，已經賣出34件等語不諱（警卷第
    4-5 頁）；迄於99年11月5 日偵查中猶堅稱：對於扣案如附
    表二所示Ｔ恤經鑑定結果係屬仿冒商標Ｔ恤沒有意見，我已
    經賣出30件左右等語（偵卷第8 頁），茍非實情如此，被告
    焉可能迭於警詢、偵查中一再為前述不利於自己之陳述，且
    所述內容又如此相符？況需貨量非鉅之零售攤商就同種商品
    雖未必一次進貨即達百件之多，然為便於彙算應付上游廠商
    貨款，及統計、比較各商品之銷售情形，大可按次以10、30
    、50等數目進貨，原罕就單項商品，一次進貨15或11件此等
    畸零之數之理，是以被告前述警詢、偵查中自白，較諸其於
    本院審理期日中所辯，顯更能合理說明何以經員警查扣之仿
    冒商標Ｔ恤數量分別為PUMA11件、adidas15件乙情，益徵被
    告前述警詢、偵查中自白，合於事實而可資採信，則被告乃
    係自99年7 月1 日起，即擺設攤位陳列其以每件130 元之價
    格所購入、未得附表一所示商標權人同意之仿冒商標Ｔ恤一
    批，並以每件250 元之價格，陸續販出約34件予不特定之人
    以牟利至明，被告嗣於本院審理中翻異前詞而否認犯行，顯
    屬子虛，無足憑信。
  (三)綜上，本案事證明確，被告犯行堪以認定，應依法論科。
二、核被告所為，係犯商標法第82條之非法販賣侵害商標權之商
    品罪。被告意圖販賣而陳列侵害商標權商品之低度犯行，為
    販賣之高度行為所吸收，不另論罪。被告基於夜市攤商身分
    先後所為之多次販賣行為，係在同一地點，且極密接之時間
    內接續實施，在刑法評價上難以強行分開，應論以集合犯一
    罪，較為合理。被告以（法律上）一非法販賣侵害商標權商
    品之行為，同時侵害如附表一所示商標權人之商標專用權利
    ，為想像競合犯，應從一重處斷。
三、本院審酌被告侵害他人商標專用權以牟利，係屬不該。惟念
    被告前於警詢、偵查中，尚知坦認犯行，且其係因經濟狀況
    不佳，一時失慮始犯本案，並於犯後勉力與被害人達成和解
    ，有本院99年度審智簡字附民字第8 、9 號和解筆錄各1 份
    在卷足稽。末衡諸本院所認明之被告擺攤陳設、販賣仿冒商
    標Ｔ恤之期間不過短短數日，且實際販出之商品數量僅34件
    左右，並從中賺取每件百餘元之差額利益，另扣案之仿冒商
    標Ｔ恤合計僅為26件，足見被告犯罪所生危害及犯罪所得均
    屬非鉅等一切情狀，爰量處如主文所示之刑，並諭知以1000
    元折算1 日之易科罰金、易服勞役折算標準。
四、被告前未曾因故意犯罪受有期徒刑以上刑之宣告，有臺灣高
    等法院被告前案紀錄表1 份在卷可按，其因經濟狀況不佳，
    一時失慮，致罹刑典，且犯後已勉力與被害人達成和解，業
    如前述，經此偵、審程序及罪刑之宣告，當知所警惕，信無
    再犯之虞，本院因認對其所宣告之刑，以暫不執行為適當，
    爰依刑法第74條第1 項第1 款之規定，予以宣告緩刑2 年，
    用啟自新；並斟酌被告與被害人所達成之和解條件（詳如附
    表三所示），本院因認於被告緩刑期間課予如附表三所示之
    負擔，乃為適當，爰依刑法第74條第2 項第3 款宣告之。
五、扣案如附表二所示之仿冒商標Ｔ恤，為被告犯商標法第82條
    非法販賣侵害商標權所販賣之商品，不問屬於犯人與否，均
    應依商標法第83條之規定，宣告沒收之。
據上論斷，應依刑事訴訟法第452 條、第299 條第1 項前段，商
標法第82條、第83條，刑法第11條、第55條、第41條第1 項前段
、第42條第3 項、第74條第1 項第1 款、第74條第2 項第3 款，
判決如主文。
本案經檢察官陳威呈到庭執行職務。
中    華    民    國   100    年    5     月    24    日
                  刑事第一庭  法  官  莊珮吟
以上正本證明與原本無異。
如不服本判決應於收受判決後10日內向本院提出上訴書狀，並應
敘述具體理由。其未敘述上訴理由者，應於上訴期間屆滿後20日
內向本院補提理由書(均須按他造當事人之人數附繕本)「切勿逕
送上級法院」。
中    華    民    國   100    年    5     月    24    日
                              書記官  鍾淑美
◎附錄本案所犯法條：
《商標法第81條》
未得商標權人或團體商標權人同意，有下列情形之一者，處3 年
以下有期徒刑、拘役或科或併科新臺幣20萬元以下罰金：
一、於同一商品或服務，使用相同之註冊商標或團體商標者。
二、於類似之商品或服務，使用相同之註冊商標或團體商標，有
    致相關消費者混淆誤認之虞者。
三、於同一或類似之商品或服務，使用近似於其註冊商標或團體
    商標之商標，有致相關消費者混淆誤認之虞者。
《商標法第82條》
明知為前條商品而販賣、意圖販賣而陳列、輸出或輸入者，處1
年以下有期徒刑、拘役或科或併科新臺幣5 萬元以下罰金。
◎◎附記應注意事項：
《刑法第74條第2 項第3 款、第4 項》
緩刑宣告，得斟酌情形，命犯罪行為人為下列各款事項：
三、向被害人支付相當數額之財產或非財產上之損害賠償
第2 項第3 款、第4 款得為民事強制執行名義。
《刑法第75條之1 第1 項第4 款》
受緩刑之宣告而有下列情形之一，足認原宣告之緩刑難收其預期
效果，而有執行刑罰之必要者，得撤銷其宣告：
四、違反第74條第2 項第1 款至第8 款所定負擔情節重大者。